臺灣臺北地方法院民事判決　九十年度小上字第一四五號
　　上　訴　人　台松電器販賣股份有限公司
　　法定代理人　緒林幹彥
　　訴訟代理人　魏政宜
　　法定代理人　周文禧
　　訴訟代理人　賴照權
右當事人間請求給付買賣價金事件，上訴人對於民國九十年八月三十一日本院台北簡
易庭九十年度北小字第一二三七號小額民事判決提起上訴，本院判決如左：
    主      文
上訴駁回。
第二審訴訟費用新台幣壹仟佰肆拾元由上訴人負擔。
    事      實
甲、上訴人方面：
壹、聲明：
一、原判決廢棄。
二、被上訴人應給付上訴人新台幣（下同）七萬一千一百九十元，及自起訴狀繕本送
    達翌日起至清償日止，按年息百分之五計算之利息。
貳、陳述：除與原審判決書記載相同者茲引用外，補稱：
一、訴外人吳志豪即被上訴人之採購代表，前於民國八十九年五月十五日曾向上訴人
    訂購商品即彩色電視機，並由被上訴人以支票付訖買賣價金，顯見被上訴人曾授
    與吳志豪採購物品之權限。嗣吳志豪另以上訴人名義再向上訴人訂購系爭彩色電
    視機二台，價金七萬一千一百九十元，依經驗法則及論理法則，吳志豪應有被上
    訴人採購之授權。縱吳志豪並無採購系爭商品之權限，前被上訴人支付價金之行
    為，亦足令上訴人相信吳志豪有採購之權，故亦有表見代理之適用。
二、原審未查明被上訴人前曾授權吳志豪採購及支付價金之事實，即速斷吳志豪並無
    代理權限，有違論理法則及經驗法則，違背法令甚為明顯。
、證據：除援用原審立證方法，補提價格聯絡單、銷售日報明細表、國內營業收款
    入金單等影本為證。
乙、被上訴人方面：
壹、聲明：如主文所示。
貳、陳述：除與原審判決書記載相同者茲引用外，補稱：
    第一次採購時吳志豪就是用偽造的營業章，經被上訴人發現後有作記過的處分，
    但還是付款給上訴人，不過並沒有告訴上訴人這件事。後來吳志豪又用相同的偽
    造營業章訂貨，可是當時他已經離職了被上訴人不願幫他負責。
、證據：援用原審立證方法。
    理      由
甲、程序方面：
一、本件上訴人提起上訴，指摘原審判決有違背經驗法則、論理法則之判決違背法令
    情形，應已符合民事訴訟法第四百三十六條之二十四第二項之規定，其提起上訴
    ，即屬合法。
二、又兩造同意本件不經言詞辯論而為判決（見本院九十一年六月十七日準備程序筆
    錄），是爰依民事訴訟法第四百三十六條之二十九第一款之規定，不經言詞辯論
    而為判決。
乙、得心證之理由：
一、本件上訴人起訴略以：被上訴人於八十九年八月一月間向其訂購買電視機二台（
    下稱系爭電視機），總價為七萬一千一百九十元，系爭貨物並經被上訴人收受無
    誤，惟嗣後屢經上訴人催討價金，被上訴人均置若罔聞，為此依據買賣契約請求
    被上訴人給付價金七萬一千一百九十元，及自起訴狀繕本送達翌日起至清償日止
    ，按年息百分之五計算之法定遲延利息。被上訴人則否認與上訴人有任何契約關
    係，並以：該電視機係訴外人吳志豪擅以被上訴人之名義向上訴人訂貨，被上訴
    人並未向上訴人訂購系爭電視機等語置辯。
二、上訴人主張吳志豪有權代被上訴人採購系爭電視之事實，雖提出吳志豪以被上人
    名義所為之傳真，以及經吳志豪簽收之送貨單為證，並聲請訊問證人黃文宗。然
    查：吳志豪僅為被上訴人飯店內之水電修理工，並非採購人員，此為上訴人所不
    爭執，且於八十九年七月三十一日即自被上訴人公司離職，亦有原審卷付吳志豪
    全民健康保險投保證明可稽，是尚難認吳志豪於離職後之八十九年八月一日猶能
    獲得上訴人之授權，而得對上訴人為採購之情形；又被上訴人否認其曾受領系爭
    電視機，證人黃文宗亦結證稱：「我是按照傳票的住址送去，我去首都飯店請櫃
    台找吳志豪，後來吳志豪下來簽收，要我將貨放在大門口外，我就離開了。」等
    語，（見原審九十年八月二十日言詞辯論筆錄），並與原審卷附八十九年八月三
    日上訴人送貨單上簽收人為「吳志豪」之記載相符，顯見於八十九年八月三日收
    受系爭電視機者，係吳志豪而非被上訴人其他員工，是亦難單以上訴人曾經送貨
    與吳志豪之事實，即認被上訴人曾授權吳志豪向上訴人採購系爭電視機；上訴人
    復未提出其他證據可資證明吳志豪有權代理被上訴人採購系爭電視機之事實，則
    其主張吳志豪係有權代理、兩造間已成立買賣契約，被上訴人即應給付貨款，自
    無理由。
三、次按小額程序之當事人，除因原法院違背法令致未能提出者，於第二審程序不得
    提出新攻擊或防禦方法，民事訴訟法第四百三十六條之二十八定有明文。經查，
    上訴人雖於本件審理時主張被上訴人亦有表見代理之事實，然遍查原審卷宗，上
    訴人於原審並未曾為相同之主張及陳述，則上訴人嗣於本件中主張表見代理，即
    屬新攻擊方法之提出，且核以原審就此並無任何違背法令之處，則上訴人於本件
    審理時主張被上訴人有表見代理之事實乙節，揆諸前揭法條，本院即不應審酌。
四、從而，本件上訴人主張吳志豪有權代理被上訴人採購系爭電視機、兩造間因此成
    立買賣契約，是被上訴人自應給付價金七萬一千一百九十元，及自起訴狀繕本送
    達翌日起至清償日止，按年息百分之五計算之法定遲延利息，為無理由，不應准
    許，其假執行之聲請亦失所附麗，應併予駁回。原審為上訴人敗訴之判決，及駁
    回假執行之聲請，即無不合，上訴意旨猶指摘原判決不當，求予廢棄改判，為無
    理由，應予駁回。
五、本件事證已臻明確，兩造其餘攻擊防禦方法及所提之證據，核與判決結果無影響
    ，毋庸一一論述，附此敘明。
六、訴訟費用之負擔：經查本件上訴費用為一千零七十一元，郵資為二百七十二元，
    合計一千三百四十三元，應由上訴人負擔，爰確定如主文第二項所載。
七、據上論結，本件上訴為無理由，依民事訴訟法第四百三十六條之二十九第一款、
    第四百三十六條之三十二第一、二項、第四百四十九條第一項、第七十八條、第
    四百三十六條之十九第一項，判決如主文。
中　　　華　　　民　　　國　　九十一　　年　　　七　　　月　　 十八 　　日
                                          民事第三庭審判長法官  楊絮雲
                                                          法官  李維心
                                                          法官　林鴻達
右為正本係照原本作成
本件不得上訴
中　　　華　　　民　　　國　　九十一　　年　　　七　　　月　　 十八 　　日
　　　　　　　　　　　　　　　　　　　　　　　　　　法院書記官　林秀娥
